【裁判字號】    92,交易,145
【裁判日期】    920410
【裁判案由】    過失傷害
【裁判全文】
臺灣臺中地方法院刑事判決                        九十二年度交易字第一四五號
    公  訴  人  臺灣臺中地方法院檢察署檢察官
    被      告  甲○○
右列被告因過失傷害案件，經檢察官提起公訴 (九十一年度偵字第一八○三二號)本
院判決如左：
    主  文
甲○○從事業務之人，因業務上之過失傷害人，處有期徒刑貳月，如易科罰金，以參
佰元折算壹日。
    事  實
一、甲○○原係聯結車司機，為從事駕駛業務之人。甲○○於民國九十一年四月五日
    十三時十分許，駕駛其所有車牌號碼ＣＵ─８６３０號自用小客車，停靠在臺中
    縣沙鹿鎮○○○路四八七號往東五十公尺處路邊未熄火在車上打完行動電話後，
    欲向左迴轉往臺中市方向行駛時，應暫停並顯示左轉燈光或手勢，看清無來往車
    輛，始得迴轉，以避免發生危險。詎甲○○於約三、四公尺前，見乙○○駕駛車
    牌號碼ＪＭＧ─９８６號機車，沿北勢東路往清水鎮方向自後駛來，即應暫停，
    讓機車先行，而依當時路況及天候情形又無不能注意情事，竟疏未注意貿然違規
    迴轉，致乙○○煞車不及，撞上自用小客車左前側方向燈、大燈後，機車失控衝
    向對向車道倒地，致乙○○受有右足第一趾粉碎性骨折、右膝及左膝、右足踝、
    左肘、右手腕多處挫傷、瘀青腫痛之傷害。甲○○肇禍後，旋向前往處理車禍之
    警員陳維竹坦承其為肇事者及肇事經過，自首而接受裁判。
二、案經乙○○訴請檢察官偵查起訴。
    理  由
一、訊據被告甲○○固不否認於右揭時地與告訴人乙○○發生車禍造成傷害之事實，
    惟矢口否認有過失傷害之犯行，辯稱：欲迴轉時，約於十公尺前見到告訴人乙○
    ○之機車，左轉後即停車，是告訴人之機車閃避不及而撞上自用小客車，伊並無
    過失云云。惟右揭事實，業據告訴人乙○○自警訊及偵審中指訴甚詳，復有臺中
    縣警察局道路交通事故調查報告表、照片、診斷證明書等附卷可憑；且依卷附道
    路交通事故調查報告表及車損照片顯示，肇事後被告小客車自道路邊線起，車頭
    朝向道路中心線呈四十五度角斜向停置，左前保險桿及車燈處留有擦撞痕，告訴
    人機車右側有擦撞痕跡，現場無機車煞車痕，機車倒地於對向車道遺留有刮地痕
    八、四公尺等情以觀，顯見本件車禍係被告突然迴轉，致告訴人來不及防備，而
    在現場未留下煞車痕，或向左偏離閃避，以避免發生車禍。如被告於迴車前能注
    意後方來往行人及車輛並讓其優先通行，本件車禍即可避免，所辯要屬卸責之詞
    ，殊不足採。按汽車迴車前，應暫停並顯示左轉燈光或手勢，看清無來往車輛，
    並注意行人通過，始得迴轉，道路交通安全規則第一百零六條第五款定有明文，
    被告駕車自應注意前開規定，且依當時天候晴、日間自然光線、路面乾燥無缺陷
    、無障礙物且視距良好狀況，有前揭調查報告表足憑，並無不能注意情事，竟疏
    未注意貿然違規迴轉而肇禍致人受傷，被告自應負過失之責任，且被告之過失行
    為，與告訴人乙○○之傷害間有相當因果關係，事證明確，被告犯行，已堪認定
    。
二、核被告所為，係犯刑法第二百八十四條第二項前段之業務過失傷害罪。被告於有
    偵查權之機關或公務員發覺其犯罪前，向到場處理車禍之警員陳維竹坦承其為肇
    事者及肇事經過，此已据被告於偵查中所供明並有肇事現場圖可按，並接受裁判
    ，應依自首規定依法減輕其刑。爰審酌被告過失程度之輕重、告訴人所受傷害程
    度、被告肇事後態度及肇事後被告迄今仍未與告訴人達成民事和解，取得諒解等
    一切情狀，量處如主文所示之刑，並諭知易科罰金之折算標準，以資懲儆。
據上論斷，應依刑事訴訟法第二百九十九條第一項前段、刑法第二百八十四條第二項
前段、第六十二條前段、第四十一條第一項前段、罰金罰鍰提高標準條例第一條前段
、第二條，判決如主文。
中      華      民      國    九十二    年      四      月      十      日
                                      台灣臺中地方法院交通法庭
                                          法  官    許 金  樹
右正本證明與原本無異。
如不服本判決，應於判決送達後十日內向本院提出上訴狀，上訴於臺灣高等法院臺中
分院(須附繕本)。
                                          書記官
中      華      民      國    九十二    年      四      月      十      日
附錄論罪科刑實體法條文：
刑法第二百八十四條第一項：
因過失傷害人者，處六月以下有期徒刑、拘役或五百元以下罰金。致重傷者，處一年
以下有期徒刑、拘役或五百元以下罰金。
(罰金部份業經提高十倍為五千元)


司法院資訊處製作；財團法人民間司法改革基金會備份。
